【裁判字號】    98,交抗,539
【裁判日期】    980731
【裁判案由】    聲明異議
【裁判全文】
臺灣高等法院高雄分院刑事裁定         98年度交抗字第539號
抗  告  人
即受處分人  甲○○
上列抗告人因違反道路交通管理處罰條例聲明異議案件，不服臺
灣高雄地方法院中華民國98年6 月29日裁定（98年度交聲字第15
86號），提起抗告，本院裁定如下：
    主  文
抗告駁回。
    理  由
一、抗告意旨略以：抗告人本人並非闖紅燈之人，本人亦未於98
    年3 月24日接到違規通知單，係迄98年5 月1 日才拿到違規
    通知單，但當日係51勞動節休息，5 月2 日係星期六，五月
    3 日星期日，恰逢連續假日，但已於5 月4 日到監理所繳交
    罰單1800元，僅遲繳三天，卻要抗告人補繳新台幣900 元，
    令人不服云云。
二、按汽車駕駛人行經有燈光號誌管制之交岔路口闖紅燈者，處
    台幣1800元以上5400元以下罰鍰，道路交通理處罰條例第53
    條第1 項定有明文。經查，抗告人（即異議人）甲○○於民
    國98年2 月27日下午2 時15分許，駕駛車牌號碼YDL-286 重
    型機車，行經高雄市○○路與廣西路口，因闖紅燈而遭舉發
    之事實，無論係向監理機關申訴書或據以異議之申訴書，對
    上揭違規事實均未有所爭執，抗告人自承係違規車主，甚而
    已接受違規裁罰之處分而自動繳交1800元違規罰款在案，並
    有高雄市政府警察局舉發違反道路交通管理事件通知單、照
    片2 紙、裁決書等件附卷可稽，抗告意旨空言「本人未闖紅
    燈」執以抗辯，自無可採，抗告人違規事實自可認定。而上
    揭舉發違反道路交通管理事件通知單於98年3 月24日即已送
    達異議人收受乙節，有高雄市政府警察局交通警察大隊送達
    ，證書內載明本人親收並蓋有抗告人本人印章，有送達證書
    附卷可按。是異議人空言主張伊係迄98年5 月1 日才收受舉
    發違反道路交通管理事件通知單，顯不足採，而舉發違反道
    路交通管理事件通知單之到案日期為98年4 月30日，異議人
    遲至98年5 月4 日才前往繳款，已逾到案日期甚為顯明，原
    處分機關以異議人未於指定日期前到案，依照違反道路交通
    管理處罰條例第53條第1 項裁處罰鍰新臺幣（下同）2,700
    元，自無不合。原審乃裁定駁回抗告人之異議，核無違誤。
    抗告人仍執陳詞提起抗告，並無理由，應予駁回。
四、據上論結，應依道路交通案件處理辦法第26條，刑事訴訟法
    第412 條，裁定如主文。
中    華    民    國    98    年    7     月    31    日
                  刑事第八庭    審判長法  官  洪兆隆
                                      法  官  陳志銘
                                      法  官  李政庭
以上正本證明與原本無異。
本裁定不得再抗告。
中    華    民    國    98    年    7     月    31    日
                                      書記官  陳靖華


司法院資訊處製作；財團法人民間司法改革基金會備份。
